臺灣高等法院臺南分院刑事判決　　　　　　　　九十三年度上易字第四六一號　Ｃ
　　　上　訴　人
　　　即　被　告　甲　○　○
　　　選任辯護人　簡　承　佑
右上訴人因竊盜案件，不服臺灣雲林地方法院九十三年度易字第一五三號中華民國九
十三年七月十六日第一審判決（起訴案號：臺灣雲林地方法院檢察署九十三年度偵字
第三０三號），提起上訴，本院判決如左：
      主      文
上訴駁回。
      事      實
一、甲○○曾因廢棄物清理法案件，於民國（下同）九十二年一月二十三日經臺灣嘉
    義地方法院判處有期徒刑一年四月，嗣於九十二年六月十七日為本院上訴駁回確
    定在案，甲○○並曾於九十二年間，因竊盜案件經臺灣雲林地方法院判處有期徒
    刑四月確定，甫於九十二年十一月二十日易科罰金執行完畢，仍不知悔改。緣丙
    ○○、林國維父子及吳坤南（按本件被告丙○○業經原審判處有期徒刑玖月，緩
    刑參年；林國維判處有期徒刑捌月；吳坤南判處有期徒刑玖月，緩刑參年確定在
    案）均明知雲林縣土庫鎮客子厝支線水圳宮北段土地係臺灣省雲林縣農田水利會
    所有，因丙○○、林國維父子承包林正昌所有坐落於雲林縣土庫鎮○○段四三五
    之一七號土地整地工程需土石填平凹洞，乃由丙○○與吳坤南談妥以每車新台幣
    （下同）五百元之價格向吳坤南購買土石，詎丙○○、林國維、吳坤南三人竟意
    圖為自己不法之所有，基於共同在上開臺灣省雲林縣農田水利會所有之土地竊取
    土石之概括犯意聯絡，由吳坤南自九十三年一月五日起，除由其本人駕駛挖土機
    外，並自九十三年一月九日起，以每日二千元之薪資雇用知情之挖土機司機張石
    文（張石文所涉竊盜罪嫌另由檢察官緩起訴處分）在上址負責開挖盜採土石。丙
    ○○、林國維父子則自九十三年一月五日起，除自行駕車至前揭盜採現場即雲林
    縣土庫鎮客子厝支線水圳宮北段土地，載運盜採之土石外，另分別自九十三年一
    月六日起以每車每趟八百元代價予吳坤南、及九十三年一月九日起以每日五千元
    薪資雇用知情拼裝車司機林兩利（林兩利所涉竊盜罪嫌另為緩起訴處分）、甲○
    ○駕車至現場載運盜取之土石至上開林正昌坐落於雲林縣土庫鎮○○段四三五之
    一七號土地，供丙○○、林國維父子在林正昌該土地整地之用，以此分工合作方
    式連續盜採雲林縣農田水利會所有之土石，共計盜採一千七百五十五立方公尺。
    林正昌明知丙○○、林國維載往其所有土地填平之土石係來路不明之贓物，竟基
    於故買贓物之概括犯意，自九十三年一月五日起，連續以每車土石一千三百元之
    價格予以買受（林正昌所涉贓物罪嫌另由檢察官緩起訴處分）。嗣於九十三年一
    月十日十五時三十分許，為警在前開盜採現場即雲林縣土庫鎮客子厝支線水圳宮
    北段土地，當場查獲林國維在該處指揮調度，而張石文正以挖土機挖取土石，並
    查獲吳坤南、林兩利、甲○○駕駛拼裝車正欲載盜採土方駛往林正昌坐落於雲林
    縣土庫鎮○○段四三五之一七號土地填平，並循線在林正昌前揭土地上查獲丙○
    ○正駕駛挖土機整地，而查悉上情。
二、案經雲林縣警察局虎尾分局報告臺灣雲林地方法院檢察署檢察官偵查起訴。
      理      由
一、右揭犯罪事實，業據被告甲○○與共同被告丙○○、林國維、吳坤南等人於原審
    審理中坦承不諱，核與同案被告張石文、林兩利、林正昌等人供述及證人即雲林
    縣農田水利會員工乙○○指述情節相符，復有現場紀錄、現場照片十六幀等在卷
    可稽，雖被告甲○○於本院審理中復辯稱「我是受僱於丙○○，我不知道是違法
    的，丙○○說吳坤南已經向水利會說好了」云云，而翻異其詞，應係飾卸之詞，
    不足採信。從而，本件被告甲○○罪證明確，其竊盜犯行洵堪認定。
二、核被告甲○○所為，係犯刑法第三百二十一條第一項第四款之加重竊盜罪。起訴
    書雖記載被告所犯係刑法第三百二十條第一項之竊盜罪，惟公訴檢察官於論告時
    已變更起訴法條如上，是檢察官所引應適用之法條尚無錯誤，本院自毋庸變更。
    被告甲○○與丙○○、林國維、吳坤南間，就上開竊盜犯行，有犯意聯絡及行為
    分擔，均為共同正犯。又被告甲○○先後多次加重竊盜犯行，時間密接，犯罪構
    成要件相同，顯係基於概括犯意反覆為之，應依連續犯之規定，論以一罪，並依
    法加重其刑。又被告甲○○曾於九十二年間，因竊盜案件經原審判處有期徒刑四
    月確定，甫於九十二年十一月二十日易科罰金執行完畢；有臺灣高等法院被告全
    國前案紀錄表各一份在卷可查。被告甲○○於有期徒刑執行完畢後，五年以內再
    犯本案有期徒刑以上刑之加重竊盜罪，為累犯，應加重其刑。被告甲○○所犯本
    案加重竊盜罪，有二以上刑之加重事由，應遞加重其刑。
三、原審適用刑法第二十八條、第五十六條、第三百二十一條第一項第四款、第四十
    七條之規定，並參酌被告甲○○犯後坦承犯行，態度良好，且其等盜採之土方業
    已依雲林農田水利會（土庫站）之指示辦理整復清除工作，回填完畢等一切情狀
    ，量處有期徒刑八月。本院經核其認事用法，均無不當，量刑亦稱妥適。被告上
    訴意旨認伊係冤枉的云云，為無理由，應予駁回。
據上論斷，應依刑事訴訟法第三百六十八條，判決如主文。
本案經檢察官李傳來到庭執行職務。
中    華    民    國      九十三      年      十一      月      十      日
                                  臺灣高等法院臺南分院刑事第五庭
                                      審判長法官  楊    明    章
                                            法官  戴    勝    利
                                            法官  顏    基    典
右正本證明與原本無異。
不得上訴。
                                      法院書記官  呂    嘉    文
中    華    民    國      九十三      年      十一      月      十      日
附錄法條：
刑法第三百二十一條：
犯竊盜罪而有左列情形之一者，處六月以上、五年以下有期徒刑：
一  於夜間侵入住宅或有人居住之建築物、船艦或隱匿其內而犯之者。
二  毀越門扇、牆垣或其他安全設備而犯之者。
三  攜帶兇器而犯之者。
四  結夥三人以上而犯之者。
五  乘火災、水災或其他災害之際而犯之者。
六  在車站或埠頭而犯之者。
前項之未遂犯罰之。
